【裁判字號】    97,訴,595
【裁判日期】    970716
【裁判案由】    毒品危害防制條例
【裁判全文】
臺灣臺北地方法院刑事判決               97年度訴字第595號
公  訴  人  臺灣臺北地方法院檢察署檢察官
被      告  甲○○
選任辯護人  黃政雄律師
            林宗竭律師
上列被告因違反毒品危害防制條例案件，經檢察官提起公訴（97
年度偵字第5420號），本院判決如下：
    主  文
甲○○販賣第三級毒品，處有期徒刑貳年捌月，扣案第三級毒品
愷他命壹包（含塑膠袋驗餘淨重柒點貳陸伍公克）、行動電話（
含0000000000號門號SIM卡）壹支、販賣毒品所得新臺幣伍仟元
，均沒收。
    事  實
一、甲○○明知愷他命（Ketamine，俗稱K他命）係毒品危害防
    制條例第2條第2項第3款所列之第三級毒品，依法不得販賣
    ，竟仍意圖營利，於民國97年3月4日23時許，在臺北火車站
    內，向姓名、年籍不詳之成年男子，以新台幣（下同）2000
    元之價格購進第三級毒品愷他命1包，自行施用部分後，於
    同年月6日丙○○透過友人乙○○得知甲○○有販賣第三級
    毒品愷他命，即先以甲○○所持用之0000000000號行動電話
    與甲○○聯繫，並約定於同日10時50分許，在臺北市○○區
    ○○街與貴陽街口，以5000元之價格，由甲○○將所剩餘之
    第三級毒品愷他命，販賣予丙○○，於交易完成後，適為警
    盤查，丙○○因見員警而心虛，即主動將所購得之第三級毒
    品愷他命交予盤查之員警，為警查獲上情，並扣有上開第三
    級毒品愷他命1包（淨重6.7公克）、販毒所得現金5000元及
    其所有且供販毒用之行動電話（含0000000000號門號SIM卡
    ）1支等物。
二、案經臺北市政府警察局萬華分局報告臺灣臺北地方法院檢察
    署檢察官偵查起訴。
    理  由
一、上揭犯罪事實，業據被告甲○○於本院審理時坦承不諱（詳
    本院卷第107頁），復有白色結晶粉末1包扣案可證（詳本院
    卷第52頁之97年度藍保管字第637號贓證物品清單、偵查卷
    第20頁照片），扣案白色結晶粉末1包經行政院衛生署管制
    藥品管理局鑑定結果，送驗白色結晶粉末含塑膠袋重7.268
    公克，取樣0.003公克鑑驗用罄，餘7.265公克，含有愷他命
    （Ketamine）成分等情，有該局鑑定書1紙在卷足憑（詳本
    院卷第53頁），復有扣案之現金5000元之仟元鈔5張及行動
    電話1支可資佐證，足認被告自白情節與事實相符，本案事
    證明確，被告犯行洵堪認定，應依法論科。
二、核被告所為，係犯毒品危害防制條例第4條第3項之販賣第三
    級毒品罪。被告意圖販賣而持有毒品之低度行為，為販賣之
    高度行為所吸收，不另論罪。被告販賣第三級毒品愷他命，
    固戕害他人之身心，然念其販毒數量尚微，犯罪所得僅5000
    元，與販賣鉅量毒品之危害、獲利情形不同，誠屬情輕法重
    ，且參酌被告為甫退伍之年輕人，倘對其科以法定最輕本刑
    之五年以上有期徒刑，猶嫌太重，不免過苛，顯有可憫恕之
    處，依刑法第59條之規定，減輕其刑。爰審酌被告未曾受刑
    之宣告，有臺灣高等法院被告前案紀錄表附卷可稽，素行尚
    佳，犯罪後坦承犯行，足見具有悔意，暨其犯罪動機、目的
    、被告之智識程度、犯罪所生危害、所獲利益甚微等一切情
    狀，量處如主文所示之刑。
三、按毒品危害防制條例第18條第1項僅規定應沒收銷燬查獲之
    第一、二級毒品，及沒入銷燬查獲之第三、四級毒品，前者
    屬於刑法上之從刑，後者則為行政機關之行政處分，其範圍
    並未擴及得沒收查獲之第三、四級毒品在內，又同條例第19
    條規定應沒收供犯罪所用之物者，由文義而言，顯未包括作
    為犯罪客體之毒品在內，準此，查獲行為人販賣之第三級毒
    品，尚難依前開毒品危害防制條例規定予以沒收銷燬，惟第
    三級毒品本身既不失為違禁物，故仍應依刑法第38條第1項
    第1款規定沒收（最高法院95年臺上字第911號判決同此見解
    ）。本件扣案之第三級毒品愷他命，為違禁物，參以首開說
    明，依刑法第38條第1項第1款規定，宣告沒收。又行動電話
    （含0000000000號門號SIM卡）壹支為被告所有，且係供其
    為本件販賣愷他命所用之物，依毒品危害防制條例第19條第
    1項前段之規定宣告沒收（因該物品已扣案，並無不能沒收
    之問題，故不為追徵其價額或以財產抵償之諭知）。被告犯
    罪所得之金錢新臺幣5000元，係因犯販賣毒品所得財物，亦
    依毒品危害防制條例第19條第1項規定宣告沒收，且其本身
    即為我國現行貨幣價值之表示，自不發生追徵其價額之問題
    。（最高法院92年臺上字第5872號判決亦持此見解），故毋
    庸再宣告如犯罪所得全部或一部不能沒收時，以其財產抵償
    之。
據上論斷，依刑事訴訟法第299條第1項前段，毒品危害防制條例
第4條第3項、第19條第1項，刑法第11條前段、第59條、第38 條
第1項第1款，判決如主文。
本案經檢察官賴秋萍到庭執行職務。
中    華    民    國    97    年    7     月    16    日
                  刑事第十三庭審判長法  官  黃俊明
                                    法  官  李明益
                                    法  官  張文俊
以上正本證明與原本無異。
如不服本判決，應於判決送達後10日內，向本院提出上訴狀（應
附理由及繕本）。
                                    書記官  陳鳳瀴
中    華    民    國    97    年    7     月    16    日
附錄本案論罪科刑法條全文：
毒品危害防制條例第四條
製造、運輸、販賣第一級毒品者，處死刑或無期徒刑；處無期徒
刑者，得併科新臺幣一千萬元以下罰金。
製造、運輸、販賣第二級毒品者，處無期徒刑或七年以上有期徒
刑，得併科新臺幣七百萬元以下罰金。
製造、運輸、販賣第三級毒品者，處五年以上有期徒刑，得併科
新臺幣五百萬元以下罰金。
製造、運輸、販賣第四級毒品者，處三年以上十年以下有期徒刑
，得併科新臺幣三百萬元以下罰金。
製造、運輸、販賣專供製造或施用毒品之器具者，處一年以上七
年以下有期徒刑，得併科新臺幣一百萬元以下罰金。
前五項之未遂犯罰之。


司法院資訊處製作；財團法人民間司法改革基金會備份。
